

JUAN MARTÍNEZ ALONSO

ESTUDIANTE INGENIERÍA INFORMÁTICA

PERFIL PERSONAL

Soy una persona honesta y de compromiso ético, con alta capacidad de aprendizaje y adaptación al cambio. Acostumbrado a trabajar en equipo y al análisis y resolución de problemas.

Deseando obtener un puesto en la empresa, donde poder formarme y seguir desarrollándome personal y profesionalmente, donde aplicar mis experiencias y conocimientos, que me ofrezca la oportunidad de superar todas mis metas y fijar nuevas.



FORMACIÓN ACADÉMICA

GRADO EN INGENIERÍA INFORMÁTICA 2016 - Actualidad Universidad Autónoma de Madrid. Madrid

BACHILLERATO 2014 - 2016

IES Jorge Manrique, Tres Cantos (Madrid)

EXPERIENCIA LABORAL

VOLUNTARIO CON ASOCIACION MECHANEKO

Organización de Eventos en Ifema, Asistencia

Organización de Eventos en Ifema. Asistencia a visitantes, coordinación de tareas...



ACTIVIDADES EXTRACURRICULARES

PARTICIPACION EN EL PEAC

2008 - 2015

2018 - 2020

Programa de Enriquecimiento Educativo para Alumnos con Altas Capacidades.

CONTACTO

@ juan.martinez.alons@gmail.com

Tres Cantos, 28760, Madrid (España)

67 66 5 99 00

juan-martinez-alons.herokuapp.com

IDIOMAS

Español: Nativo

Inglés: Intermedio (B2)

OFIMÁTICA

Microsoft Office Muy Avanzado

Repositorios Git Avanzado

IDEs Usados NetBeans, Eclipse

Web Framework Flask

LENGUAJES

Java Python HTML
C CSS JavaScript
PHP SQL Lisp
Prolog asm VHDL